臺灣雲林地方法院民事裁定
111年度司全字第156號
債  權  人  ○○○○○○股份有限公司

法定代理人  凌○○  
代  理  人  林○○  
債  務  人  孫○○即○○○○○○




上列當事人間聲請假扣押事件，本院裁定如下：
    主  文
債權人以新臺幣壹拾參萬參仟元或等值之中央政府建設公債110
年度甲類第7 期中央登錄債券為債務人供擔保後，得對於債務人
之財產，在新臺幣參拾玖萬捌仟柒佰肆拾壹元之範圍內，予以假
扣押。
債務人以新臺幣參拾玖萬捌仟柒佰肆拾壹元或等值之銀行發行可
轉讓定期存款單為債權人供擔保後，得免為或撤銷前項假扣押。
聲請程序費用新臺幣壹仟元由債務人負擔。
    理  由
一、按債權人就金錢請求或得易為金錢請求之請求，欲保全強制
    執行者，得聲請假扣押；假扣押非有日後不能強制執行或甚
    難執行之虞者，不得為之；請求及假扣押之原因應釋明之。
    前項釋明如有不足，而債權人陳明願供擔保或法院認為適當
    者，法院得定相當之擔保，命供擔保後為假扣押，民事訴訟
    法第522條第1項、第523條第1項及第526條第1項、第2項分
    別定有明文。而所謂假扣押之原因，係指日後有不能強制執
    行或甚難執行之虞或應在外國為強制執行之情形是也。所謂
    不能強制執行之虞，係指諸如債務人浪費財產，增加負擔，
    或將其財產為不利益之處分，致有達於無資力狀態之堪慮等
    是；所謂恐難執行之虞，諸如債務人將移住遠方或逃匿是也
    （最高法院19年抗字第232號判例意旨參照）。
二、本件聲請意旨略以：緣債務人孫○○即○○○○○○向債權人借款新
    臺幣（下同）50萬元，其借款日、清償日、利息及違約金之
    約定，詳如借款憑證（動撥申請書兼債權憑證）所載，雙方
    並合意由本院為第一審管轄法院。詎債務人自111年5月1日
    起即未依約繳納本息，依約所借債務視為全部到期，尚欠本
    金398,741元、利息及違約金等，依約債務視為全部到期。
    屢經債權人催討並寄發催告函，債務人均置之不理，且經債
    權人派員實地查訪○○○○○○，均訪查無著，不知去向，且依經
    濟部商工登記資料，債務人已辦理歇業，顯見債務人有逃匿
    等情事，並有意圖隱匿財產之虞，債權人之債權確有日後不
    能強制執行或甚難執行之虞，爰陳明願供擔保，聲請本院裁
    准就債務人之財產於398,741元之範圍內為假扣押等語，並
    提出授信約定書、借款憑證（動撥申請書兼債權憑證）、經
    濟部商工登記公示資料、放款戶資料一覽表及催告函暨郵件
    回執等件影本為證。經查，本件債權人所主張之請求，依其
    提出上開事證，就請求之原因，固可認為有相當之釋明，然
    就所述假扣押之原因，則未足盡釋明之責，惟債權人既陳明
    願供擔保，本院認為其釋明之不足，擔保足以補之，故定相
    當之擔保，命供擔保後為假扣押。
三、依民事訴訟法第526 條，第527 條，第95條，第78條，裁定
    如主文。
四、如不服本裁定，應於裁定送達後10日內，以書狀向本院提出
    異議。
中　　華　　民　　國　　111 　年　　9 　　月  　12  　日
                民事第一庭    司法事務官 
附錄強制執行法第132條第3項規定：
債權人收受假扣押或假處分裁定後已逾30日者，不得聲請執行。
註：辦理提供擔保時，因本院代理國庫為華南銀行虎尾分行，如
非以現金提存，請勿持其他金融機構簽發之支票辦理。